臺灣臺東地方法院刑事判決
110年度易字第141號
公  訴  人  臺灣臺東地方檢察署檢察官
被      告  莊順寶


上列被告因違反槍砲彈藥刀械管制條例等案件，經檢察官提起公
訴（109年度偵字第3053號），被告於本院行準備程序中就被訴
事實為有罪之陳述，經本院裁定改依簡式審判程序審理，並判決
如下：
    主  文
莊順寶犯夜間於公眾得出入之場所非法攜帶刀械罪，處有期徒刑
貳月，如易科罰金，以新臺幣壹仟元折算壹日。
莊順寶犯恐嚇危害安全罪，處罰金新臺幣參仟元，如易服勞役，
以新臺幣壹仟元折算壹日。
扣案之武士刀壹把沒收之。
莊順寶被訴毀損部分公訴不受理。
    事  實
一、莊順寶明知武士刀係槍砲彈藥刀械管制條例第4條第1項第3
    款所列刀械，非經主管機關許可，不得攜帶、持有，竟基於
    持有管制刀械之犯意，於民國108、109年間，於高雄瑞豐夜
    市購買取得武士刀1把(刀柄長15.5公分，刀刃長38.5公分，
    刀刃一刃已開鋒)而持有之。
二、莊順寶因與高毅前有嫌隙，竟基於攜帶管制刀械、恐嚇及毀
    損之犯意，於109年9月18日23時20分許，未經許可於夜間攜
    帶上開武士刀至高毅所經營且公眾得出入之臺東縣○○鄉○○00
    0號「森吧Sun Bar旗艦店」，持上開武士刀揮舞並砍敲櫃檯
    ，致櫃檯桌面破裂而減損其美觀功能，足以生損害於高毅（
    被訴毀損部分，業據高毅於本院審理時撤回告訴，由本院另
    為不受理之諭知，詳如後述），並以此加害生命、身體之舉
    止，使在櫃檯內之員工謝幸穎心生畏懼，而足生危害於安全
    。嗣員工張鳳軒報警後，始循線查悉上情。
三、案經謝幸穎、高毅訴由臺東縣警察局臺東分局報告臺灣臺東
    地方檢察署檢察官偵查起訴。
    理  由
壹、有罪部分：
一、上揭犯罪事實，業據被告莊順寶於本院準備程序及審理時均
    坦承不諱（見本院卷第69及113頁），核與告訴人高毅、謝
    幸穎於警詢、偵查之證述（見警卷第6至7頁、第9至11頁、
    交查字卷第13至16頁、第37至38頁）；證人張鳳軒於警詢、
    偵查之證述（見警卷第12至13頁、第14至16頁）大致相符，
    並有搜索扣押筆錄、目錄表、收據1份、臺東縣警察局109年
    10月14日東警保字第1090041467號函1份、臺東縣警察局刀
    械鑑定小組紀錄表1份、刑案現場測繪圖1份、刑案現場照片
    12張、扣押物品清單1份、扣押物照片1份等件在卷可稽（見
    警卷第24至28頁、第29頁、第30至34頁、第35頁、第36至41
    頁；偵字卷第7頁、第9至10頁），足認被告任意性自白與事
    實相符，本案事證明確，被告犯行洵堪認定，應依法論科。
二、論罪科刑：　
(一)按槍砲彈藥刀械管制條例第15條之加重攜帶刀械罪，就行為
    人對刀械有事實上之管領力而言，固與非法持有無異，然該
    條各款所列情形，係擇危險性較高之非法攜帶刀械行為，對
    其行為之人數或行為之時、地設其規定，法定刑亦較非法持
    有為重，非法攜帶刀械如有該各款所列情形，自應適用該條
    論處，不能僅論以非法持有刀械罪（最高法院87年度台上字
    第483號判決意旨參照）。次按攜帶刀械，當然涵蓋持有刀
    械之行為在內，而其持有係行為之繼續，並非狀態之繼續，
    亦即一經持有，罪即成立，但其完結須繼續至持有行為終了
    之時為止。故持有行為繼續中未經許可攜帶刀械，雖僅論以
    刑度較重之攜帶刀械罪，然其犯罪行為完結之時，仍視其持
    有行為何時終了而定（最高法院97年度台非字第66號判決意
    旨參照）。被告係於深夜23時20分許之夜間時段在公眾得出
    入之森吧Sun Bar旗艦店攜帶武士刀1把，是核被告所為，係
    犯槍砲彈藥刀械管制條例第15條第1款、第2款之夜間於公眾
    得出入之場所非法攜帶刀械罪。
(二)核被告所為，係犯槍砲彈藥刀械管制條例第15條第1款、第2
    款之夜間於公眾得出入之場所非法攜帶刀械罪及刑法305條
    之恐嚇危害安全罪。
(三)被告未經許可持有刀械之低度行為，為其夜間於公眾得出入
    之場所非法攜帶刀械之高度行為所吸收，不另論罪。
(四)至被告構成累犯之事實及應加重其刑之事項，均應由檢察官
    主張並具體指出證明之方法後，經法院踐行調查、辯論程序
    ，方得作為論以累犯及是否加重其刑之裁判基礎。倘檢察官
    未主張或具體指出證明方法時，可認檢察官並不認為被告構
    成累犯或有加重其刑予以延長矯正其惡性此一特別預防之必
    要，且為貫徹舉證責任之危險結果所當然，是法院不予調查
    ，而未論以累犯或依累犯規定加重其刑，即難謂有應調查而
    不予調查之違法（最高法院110年度台上大字第5660號裁定
    意旨參照）。查公訴意旨雖主張被告為累犯，惟並未主張或
    說明被告應依累犯規定加重其刑，僅請求參照司法院釋字第
    775號解釋意旨予以審酌等語，是公訴人既未主張及說明被
    告應依累犯規定加重其刑(檢察官單純提出被告前案紀錄表
    ，尚難認已具體指出證明方法而謂盡其實質舉證責任)，揆
    諸上開最高法院裁定意旨，本院自無從就此加重事項予以審
    究。然基於累犯資料本來即可以在刑法第57條第5款「犯罪
    行為人之品行」中予以負面評價，自仍得就被告可能構成累
    犯之前科、素行資料，列為刑法第57條第5款所定「犯罪行
    為人之品行」之審酌事項。於此情形，該可能構成累犯之前
    科、素行資料即可列為量刑審酌事由，對被告所應負擔之罪
    責予以充分評價（最高法院110年度台上大字第5660號裁定
    意旨參照），附此敘明。
(五)爰以行為人之責任為基礎，並審酌被告夜間於公眾得出入之
    場所未經許可攜帶刀械之行為，具有潛在之危險性，更持以
    毀損櫃檯桌面，使他人心生畏懼，嚴重威脅社會治安，所為
    實不足取；惟考量其犯後尚能坦承犯行，態度尚可，與告訴
    人等均調解成立，並已給付新臺幣(下同)4萬2,500元完畢，
    此有本院110年10月19日110年度附民字第139號調解筆錄及
    本院公務電話紀錄在卷可稽（見本院卷第79至80頁、第105
    頁），足見被告已深具悔意；兼衡酌其本案犯罪之動機、目
    的、情節、犯罪所生之危害，暨其於本院審理中自陳智識程
    度為國中肄業、現無業、前於綠島民宿工作、月收入約2萬
    元、因本案已受解雇、現於家中照顧罹患直腸癌之母親、家
    庭經濟狀況不好、未婚、需扶養母親等一切情況(見本院卷
    第118頁)，量處如主文所示之刑，並諭知徒刑易科罰金、罰
    金易服勞役之折算標準。　
三、沒收：
　　末按違禁物，不問屬於犯罪行為人與否，沒收之，刑法第38
    條第1項定有明文。查扣案之武士刀1把，經送臺東縣警察局
    刀械鑑驗小組鑑定結果，認屬槍砲彈藥刀械管制條例第4條
    第1項第3款所列之武士刀，而屬未經許可不得持有之違禁物
    ，此有臺東縣警察局刀械鑑驗小組紀錄表在卷可稽(見警卷
    第30至34頁)，屬違禁物，應依刑法第38條第1項規定宣告沒
    收。
貳、公訴不受理部分：　
(一)公訴意旨另以：被告莊順寶因與告訴人高毅前有嫌隙，竟基
    於毀損之犯意，於109年9月18日23時20分許至告訴人高毅所
    經營之臺東縣○○鄉○○000號「森吧Sun Bar旗艦店」，持武士
    刀揮舞並砍敲櫃檯，致櫃檯桌面破裂而減損其美觀功能，足
    以生損害於告訴人高毅，因認被告另涉犯刑法第354條之毀
    損罪嫌等語。　　　
(二)按告訴乃論之罪，告訴人於第一審辯論終結前，得撤回其告
    訴，又告訴經撤回者，法院應諭知不受理之判決，刑事訴訟
    法第238條第1項、第303條第3款分別定有明文。　　
(三)經查，告訴人高毅告訴被告毀損部分，檢察官認係涉犯刑法
    第354條之罪嫌，然該罪依同法第357條之規定，須告訴乃論
    。而被告被訴上開罪嫌部分，業經告訴人高毅於111年5月17
    日具狀撤回告訴，此有刑事撤回告訴狀(見本院卷第87頁)及
    本院110年10月19日110年度附民字第139號調解筆錄各1份附
    卷可稽，揆諸上開規定，此部分自應為公訴不受理之判決。
據上論斷，應依刑事訴訟法第273條之1第1項、第299條第1項前
段、第303條第3款，槍砲彈藥刀械管制條例第15條第1款、第2款
，刑法第11條前段、第305條、第41條第1項前段、第42條第3項
、第38條第1項，刑法施行法第1條之1第1項，判決如主文。
本案經檢察官陳薇婷提起公訴，檢察官馮興儒到庭執行職務。
中　　華　　民　　國　　111 　年　　6 　　月　　30　　日
                  刑事第一庭    法  官  施伊玶
以上正本證明與原本無異。
如不服本判決應於收受送達後20日內向本院提出上訴書狀，並應
敘述具體理由；其未敘述上訴理由者，應於上訴期間屆滿後20日
內向本院補提理由書（均須按他造當事人之人數附繕本）。「切
勿逕送上級法院」。告訴人或被害人對於本判決如有不服，請書
具不服之理由狀，請求檢察官上訴者，其上訴期間之計算係以檢
察官收受判決正本之日期為準。　　　　　　　　　
　　　　　　　　　              書記官  劉嘉綸
中　　華　　民　　國　　111 　年　　6 　　月　　30　　日

附錄本案論罪科刑法條：　
槍砲彈藥刀械管制條例第15條
未經許可攜帶刀械而有下列情形之一者，處二年以下有期徒刑：
一、於夜間犯之者。
二、於車站、埠頭、航空站、公共場所或公眾得出入之場所犯之
    者。
三、結夥犯之者。 　
　　
中華民國刑法第305條
以加害生命、身體、自由、名譽、財產之事恐嚇他人，致生危害
於安全者，處2年以下有期徒刑、拘役或9千元以下罰金。